# 请问， PRC 和 IFRS 下专项储备的计提与使用分录有什么区别呢

提问人：Barry1995 时间：2023-02-08 14:26:15
IFRS下，专项储备的计提和使用对方科目都是未分配利润嘛？

回答人：chenyiwei
PRC下专项储备计提时借记成本费用，贷记权益，使用时借记权益，贷记货币资金或者负债（或累计折旧）。这种做法严格来说不符合会计的基本原则。
IFRS下的做法更接近于《讲解 2008 》中的做法，计提时通过利润分配处理（借：利润分配，贷：权益），使用时正常确认成本费用（如购建固定资产则资本化，后续计提折旧计入成本费用），同时按照各期计入成本费用的金额，从专项储备转回未分配利润。